臺灣臺南地方法院刑事判決
109年度交易字第1198號
公  訴  人  臺灣臺南地方檢察署檢察官
被      告  蔡添富


上列被告因公共危險案件，經檢察官提起公訴（109年度偵字第2
2351號），本院判決如下：
    主  文
蔡添富駕駛動力交通工具吐氣所含酒精濃度達每公升零點二五毫
克以上，累犯，處有期徒刑陸月，如易科罰金，以新臺幣壹仟元
折算壹日。
    事實及理由
一、本件依刑事訴訟法第310 條之1 規定，記載犯罪事實及證據
    如下：
　㈠犯罪事實：如起訴書之記載（詳附件）。
  ㈡證據名稱：⒈被告審理之自白。
　　          ⒉如起訴書之記載（詳附件）。
二、論罪科刑㈠
　㈠核被告所為，係犯刑法第185 條之3 第1 項第1 款之駕駛動
    力交通工具吐氣所含酒精濃度達每公升零點二五毫克以上罪
    。
  ㈡被告前有起訴書所載之罪刑執行完畢紀錄，其於罪刑之有期
    徒刑執行完畢後，五年以內故意再犯本件有期徒刑以上之罪
    ，構成累犯，其前案執行罪刑與本案犯行查係相同罪名，顯
    無應量處最低法定刑及適用刑法第59條減輕其刑之餘地，是
    本案並無大法官釋字第775 號解釋意旨之適用（最高法院10
    9 年度台上字第2595號裁判要旨），爰依刑法第47條第1 項
    規定，加重最低本刑。㈢
　㈢量刑審酌
　⒈被告酒後駕車犯行紀錄：
　⑴於民國104 年10月4 日因酒後駕車(測得吐氣酒精濃度每公升
    0.63 毫克)，經判處有期徒刑2 月（易刑從略，下同，本院
    104 交簡4641號）。
　⑵於104 年11月22日因酒後駕車(測得血液中所含酒精濃度達每
    分公升225毫克，換算吐氣酒精濃度每公升1.12 毫克)，經
    判處有期徒刑5 月（本院105 交簡794 號）。
　⑶於105 年1 月10日因酒後駕車(測得吐氣酒精濃度每公升0.3 
    1 毫克)，經判處有期徒刑3 月，併科罰金新臺幣1萬元(本
    院105 交簡2937號）。
　⑷於107 年1 月17日因酒後駕車(測得吐氣酒精濃度每公升0.3 
    3 毫克)，經判處有期徒刑6 月，併科罰金新臺幣3萬元(本
    院107 交簡458 號）。　
  ⒉爰審酌被告年齡、素行、知識程度、經濟狀況、飲用酒類之
    種類、駕駛車種、行駛距離、幸未發生事故、測得之呼氣酒
    精濃度、其犯後態度、本次犯行（109.11.26）距離前次犯
    行期間、參酌道路交通管理處罰條例第35條第11項規定暨違
    反道路交通管理事件統一裁罰基準表之裁罰標準（參見附錄
    法條）與前案犯行判處刑度等一切情狀，茲量處如主文所示
    之刑，並諭知易科罰金之折算標準，以示懲儆。
據上論斷，依刑事訴訟法第299 條第1 項前段、第310 條之1 ，
判決如主文。
中　　華　　民　　國　　110 　年　　3 　　月　　22　　日
　　　　　　　　　刑事第十庭    法　官　陳世旻
以上正本證明與原本無異。
如不服本判決應於收受本判決後20日內向本院提出上訴書狀，並
應敘述具體理由。其未敘述上訴理由者，應於上訴期間屆滿後20
日內向本院補提理由書狀（均須按他造當事人之人數附繕本）「
切勿逕送上級法院」。 
  　　　　　　　　　　　　　　　書記官　謝盈敏
中　　華　　民　　國　　110 　年　　3 　　月　　22　　日
【附錄】本案論罪科刑法條      1 中華民國刑法  第 185-3 條（民國 108 年 06 月 19 日；節錄第1 項第1 款） ．駕駛動力交通工具而有下列情形之一者，處二年以下有期徒刑，得併科二十萬元以下罰金：   一、吐氣所含酒精濃度達每公升零點二五毫克或血液中酒精濃度達百分之零點零五以上。  2 中華民國刑法施行法  第 1-1 條（民國 95 年 06 月 14 日；節錄第1 項） ．中華民國九十四年一月七日刑法修正施行後，刑法分則編所定罰金之貨幣單位為新臺幣。  3 道路交通管理處罰條例  第 35 條（民國 108 年 4 月 17 日；節錄第3 、11項） ．本條例中華民國一百零八年三月二十六日修正條文施行之日起，汽機車駕駛人於五年內第二次違反第一項規定者，依其駕駛車輛分別依第一項所定罰鍰最高額處罰之，第三次以上者按前次違反本項所處罰鍰金額加罰新臺幣九萬元，並均應當場移置保管該汽機車、吊銷其駕駛執照及施以道路交通安全講習；如肇事致人重傷或死亡者，吊銷其駕駛執照，並不得再考領。 ．前項汽機車駕駛人，經裁判確定處以罰金低於第九十二條第四項所訂最低罰鍰基準規定者，應依本條例裁決繳納不足最低罰鍰之部分。  4 違反道路交通管理事件統一裁罰基準表（民國 109 年 02 月 27 日）  【道路交通管理處罰條例第35條（民國108 年4 月17日）裁罰基準（整理節錄罰鍰部分）】 ㈠第1 項第1 款（酒駕吐氣酒精濃度）   ⒈每公升0.25以上未滿0.4 毫克：⑴機  車：2 萬2500元- 3 萬3500元 　　　　　　　　　　　　　 　　 ⑵小型車：3 萬7500元- 5 萬4500元 　　                            ⑶大型車：4 萬2000元- 6 萬2000元   ⒉每公升0.4 以上未滿0.55毫克：⑴機  車：4 萬5000元- 6 萬7500元 　　　　　　　　　　　　　　　  ⑵小型車：6 萬0000元- 9 萬0000元 　　                            ⑶大型車：6 萬5000元- 9 萬7000元   ⒊每公升0.55毫克以上        ：⑴機  車：6 萬7500元- 9 萬0000元 　　　　　　　　　　　　　　　  ⑵小型車：8 萬5000元- 12萬0000元 　　                            ⑶大型車：10萬0000元- 12萬0000元 ㈡第1 項第2 款（毒駕）   ⒈機車：9 萬元   ⒉汽車：12萬元 ㈢第3 項（5 年內之第1 項2 犯）   ⒈機車：9 萬元。   ⒉汽車：12萬元。  ㈣第3 項（5 年內之第1 項3 犯以上）   按前次（2 犯）所處罰鍰加罰9 萬元。 
【附件】
臺灣臺南地方檢察署檢察官起訴書
                                    109年度偵字第22351號
　　被　　　告　蔡添富　

上列被告因公共危險案件，業經偵查終結，認應提起公訴，茲將
犯罪事實及證據並所犯法條分敘如下：
　　　　犯罪事實
一、蔡添富曾犯公共危險案件，經臺灣臺南地方法院於民國107
    年3月26日以107年度交簡字第458號判決判處有期徒刑6月確
    定，於108年3月1日執行完畢。其仍於109年11月26日中午12
    時10分許，在臺南市「科工園區」附近某工地內飲酒後，致
    吐氣所含酒精濃度達每公升0.25毫克以上，於同日14時許，
    酒後騎乘車牌號碼000-000號普通重型機車上路。復於同日1
    4時55分許，行經臺南市○○區○○路000號前時，因不勝酒力，
    且機車未裝設左照後鏡，為警攔查，並於同日15時16分測試
    其飲酒後吐氣所含酒精濃度高達每公升0.28毫克之數值，而
    查獲上情。
二、案經臺南市政府警察局佳里分局報告偵辦。
　　　　證據並所犯法條
一、上揭犯罪事實，業據被告蔡添富於警詢時及偵查中坦承不諱
    ，復有酒精測定紀錄表、呼氣酒精測試器檢定合格證書影本
    、舉發違反道路交通管理事件通知單影本各1份附卷可佐。
    被告犯嫌，洵堪認定。
二、核被告所為，係犯刑法第185條之3第1項第1款之公共危險罪
    嫌。被告曾受有期徒刑之執行完畢（有本署刑案資料查註紀
    錄表可參）後，5年內故意再犯本件有期徒刑以上之罪，為
    累犯，請依刑法第47條第1項規定加重其刑。又被告前因4次
    酒後駕車之公共危險案件，依序經法院判決判處有期徒刑2
    月、5月、3月、6月，有本署刑案資料查註紀錄表附卷可考
    ，其仍不知悔改，再度5犯本件酒後駕車之公共危險罪，且
    測得吐氣測試酒精濃度數值頗高，顯見被告毫無悔改之意，
    完全漠視道路上其他用路人之生命、身體之安全於不顧，爰
    請從重量處適當之刑，以資懲儆。
三、依刑事訴訟法第251條第1項提起公訴。
　　此　致
臺灣臺南地方法院
中　　華　　民　　國　 109　　年　　12　　月　　8 　　日
　　　　　　　　　　　　　　　檢察官　莊　立　鈞
本件正本證明與原本無異
中　　華　　民　　國　 109　　年　  12　  月　  15　　日
                              書  記  官  林志誠